臺灣高雄地方法院刑事判決　　　　　　　　　　　　九十一年度訴字第二三五四號
　　公　訴　人　臺灣高雄地方法院檢察署檢察官
　　被　　　告　甲○○
右列被告因違反毒品危害防制條例案件，經檢察官提起公訴（九十一年度毒偵字第一
八三四號），本院判決如左：
    主  文
甲○○連續施用第一級毒品，累犯，處有期徒刑柒月，第一級毒品海洛因壹包（驗後
淨重零點壹公克）沒收銷燬，注射針筒壹支沒收。
    事  實
一、甲○○前於民國八十七年間因違反麻醉藥品管理條例案件，經本院判處有期徒刑
    四月，於八十八年一月八日執行完畢，前於八十九年間因犯施用毒品案件，經本
    院於八十九年六月十二日以八十九年毒聲字第四五二五號裁定送勒戒處所觀察、
    勒戒後，認有繼續施用毒品之傾向，再經本院於八十九年六月三十日以八十九年
    毒聲字第五○八二號裁定令入戒治處所施以強制戒治，於強制戒治期滿後，經臺
    灣高雄地方法院檢察署檢察官於九十年十二月二十五日以九十年度戒毒偵字第一
    三七四號為不起訴處分確定。詎其明知海洛因業經公告列為毒品危害防制條例第
    二條第二項第一款之第一級毒品，不得非法持有、施用，竟猶不知戒絕悔改，仍
    基於施用第一級毒品海洛因之概括犯意，自九十一年四月初某日起至同年月二十
    三日上午九時許止，連續在高雄縣大寮鄉○○路五九七號住處，將第一級毒品海
    洛因粉末與美娜水混合後以針筒注射身體方式，施用第一級毒品海洛因多次。嗣
    於九十一年四月二十三日上午九時許，在上開住處為警查獲，並扣得其所有之第
    一級毒品海洛因一包（驗後淨重○‧一公克）及其所有供（非專供）施用毒品所
    用之注射針筒一支。經本院於九十一年四月二十四日以九十一年毒聲字第二二○
    六號裁定令入戒治處所施以強制戒治迄今。
二、案經高雄縣警察局林園分局移送臺灣高雄地方法院檢察署檢察官偵查起訴。
    理  由
一、右揭犯罪事實，業據被告甲○○於警、偵訊及本院審理時坦承不諱，被告為警查
    獲時所採取之尿液，經送請檢驗結果，呈嗎啡陽性反應，有高雄縣政府衛生局九
    十一年五月二日九一煙檢字第五九五號煙毒尿液檢驗成績書一紙附偵卷可稽，而
    海洛因施用入人體後水解還原成嗎啡，再循嗎啡之代謝方式排出體外，已據行政
    院衛生署藥物食品檢驗局（73）藥檢壹字第０三０二二一號函敘明綦詳。扣案之
    疑似海洛因之白色粉末，經送請法務部調查局鑑定結杲，確係第一級毒品海洛因
    （驗後淨重○‧一公克），有法務部調查局九十一年六月四日調科壹字第二二○
    ○一三四九四號鑑定通知書一紙附於偵卷可按，此外，復有前開第一級毒品海洛
    因一包（驗後淨重○‧一公克）及注射針筒一支扣案可資佐證，被告前開自白與
    事實相符，自可採為認定事實之依據，其施用第一級毒品之犯行，堪以認定。再
    查，被告前於八十九年間因犯施用毒品案件，經本院於八十九年六月十二日以八
    十九年毒聲字第四五二五號裁定送勒戒處所觀察、勒戒後，認有繼續施用毒品之
    傾向，再經本院於八十九年六月三十日以八十九年毒聲字第五○八二號裁定令入
    戒治處所施以強制戒治，於強制戒治期滿後，經臺灣高雄地方法院檢察署檢察官
    於九十年十二月二十五日以九十年度戒毒偵字第一三七四號為不起訴處分確定等
    事實，有該不起訴處分書及本院被告院內索引卡紀錄表、臺灣高等法院被告全國
    前案紀錄表、臺灣高雄地方法院檢察署刑案資料查註紀錄表各一份在卷可稽，被
    告於觀察勒戒、強制戒治期滿經檢察官不起訴處分後，五年內再犯施用第一級毒
    品犯行，事證明確，應依法予以論罪科刑。
二、查海洛因、安非他命分別係毒品危害防制條例第二條第二項第一款、第二款所稱
    之第一、二級毒品，均不得持有、施用。次按犯毒品危害防制條例第十條施用第
    一、二級毒品罪者，依同條例第二十條第一項、第二項後段、第二十三條第一項
    、第二項前段規定，檢察官應先將被告送勒戒處所觀察、勒戒，經觀察、勒戒後
    ，認有繼續施用毒品傾向者，應由檢察官聲請法院裁定令入戒治處所施以強制戒
    治，強制戒治期滿或交付保護管束期滿，始得由檢察官為不起訴處分。而依上開
    規定為不起訴處分後，五年內再犯同條例第十條施用第一、二級毒品罪者，除由
    檢察官聲請法院裁定先令入戒治處所施以強制戒治外，刑責部分仍應依通常刑事
    訴訟程序追訴處罰，此觀同條例第二十三條第二項規定自明。本件被告前既已因
    施用毒品案件，經本院送勒戒處所觀察、勒戒後，認有繼續施用毒品傾向，再裁
    定施以強制戒治，於強制戒治期滿後，經檢察官不起訴處分確定在案，其於不起
    訴處分確定後五年內再犯上開施用第一級毒品犯行，依法即應予以論罪科刑，故
    核被告所為，係犯毒品危害防制條例第十條第一項施用第一級毒品罪。又被告先
    後多次施用第一級毒品海洛因之行為，時間緊接，且反覆為之，所犯又係同一罪
    名之罪，顯係基於概括犯意為之，應依連續犯規定論以一罪。至被告多次持有第
    一級毒品犯行，亦係基於概括之犯意反覆為之，本應以連續持有論，惟其持有後
    進而施用，其持有之低度行為應被施用之高度行為所吸收，故不另論其持有毒品
    罪。末查，被告前於八十七年間因違反麻醉藥品管理條例案件，經本院判處有期
    徒刑四月，於八十八年一月八日執行完畢之事實，有臺灣高等法院被告全國前案
    紀錄表及臺灣高雄地方法院檢察署刑案資料查註紀錄表各一份在卷可稽，其於刑
    之執行完畢五年以內再犯本件有期徒刑以上之罪，為累犯，依刑法第四十七條規
    定加重其刑。審酌被告前於八十六年間即有施用毒品前科，有臺灣高等法院被告
    全國前案紀錄表及臺灣高雄地方法院檢察署刑案資料查註紀錄表在卷可稽，素行
    不佳，其於毒品危害防制條例施行後復因施用毒品，經勒戒、觀察及強制戒治，
    由檢察官為不起訴處分確定後，仍未戒絕毒品，再犯相同之罪，顯見其無戒毒悔
    改之意，有再入監矯治必要，並念其施用毒品乃自戕一己之身體健康，尚未害及
    他人，且其犯後已坦承犯行，態度良好等一切情狀，量處如主文所示之刑。扣案
    之海洛因一包（驗後淨重○‧一公克）係屬毒品危害防制條例第二條第二項第一
    款所稱之第一級毒品海洛因已如前述，應依毒品危害防制條例第十八條第一項前
    段規定宣告沒收並銷燬之。扣案之注射針筒一支，係被告所有供其施用毒品所用
    之物，業據被告陳明在卷，應依刑法第三十八條第一項第二款宣告沒收。至鑑驗
    耗用之毒品，既已滅失，即無庸再為沒收諭知。
據上論斷，應依刑事訴訟法第二百九十九條第一項前段，毒品危害防制條例第十條第
一項、第二十三條第二項、第十八條第一項前段，刑法第十一條、第五十六條、第四
十七條、第三十八條第一項第二款，判決如主文。
中      華      民      國      九十一      年      九    月    十九    日
                                  臺灣高雄地方法院刑事庭
                                      法  官    涂裕洪
右正本證明與原本無異。
如不服本判決，應於判決送達後十日內，向本院提出上訴狀。
                                      書記官    賴佳慧
中  華    民    國      九十一      年      九      月      二十      日
附錄本判決論罪法條：
毒品危害防制條例第十條第一項：
  施用第一級毒品者，處六月以上五年以下有期徒刑。
